臺灣高等法院刑事判決
109年度上訴字第2736號
上  訴  人  
即  被  告  江愇渝  







上列上訴人因詐欺等案件，不服臺灣新北地方法院109年度審訴
字第692號，中華民國109年5月22日第一審判決（起訴案號：臺
灣新北地方檢察署108年度偵緝字第3143號），提起上訴，本院
判決如下：
    主  文
上訴駁回。
    事  實
一、江愇渝（原名：江承）與李羿蓁（原名：李瑾蓉）前為男
    女朋友關係，嗣於民國107年8月8日分手，詎江愇渝竟分別
    為下列之犯行：
  ㈠江愇渝明知李羿蓁並無申辦行動電話門號之意，竟意圖為自
    己不法之所有，基於詐欺、偽造私文書並持以行使及冒用身
    分而使用他人交付之國民身分證之犯意，於107年7月10日，
    以辦理車輛貸款為由，向李羿蓁借用其身分證、健保卡及辦
    理車輛貸款所使用之印章，李羿蓁因而將本人之身分證、健
    保卡、印章交付予江愇渝。江愇渝於取得李羿蓁之上開證件
    後，隨即於107年7月11日，前往址設臺北市○○區○○○路000號
    之亞太電信股份有限公司（下稱亞太電信）雙連直營店，在
    亞太電信行動電話服務申請書之「申請人簽章」欄位蓋用「
    李瑾蓉」之印章共1枚（起訴書贅載「偽造『李瑾蓉』之署押
    共1枚」，應予刪除）；在亞太電信專案同意書之「申請人
    簽名」、「立同意書人」欄位蓋用「李瑾蓉」之印章共2枚
    （起訴書贅載「偽造『李瑾蓉』之署押共2枚」，應予刪除）
    ；在委託書之「立委託書人」欄位蓋用「李瑾蓉」之印章共
    2枚，將該等文書及李羿蓁之身分證、健保卡等證件交付予
    不知情之亞太電信承辦人張皓閔，委託張皓閔代為辦理申請
    行動電話門號事宜而行使之，致張皓閔陷於錯誤，誤認李羿
    蓁本人有申請行動電話門號之真意，而據以核發並開通亞太
    電信行動電話門號0000000000號SIM卡1張，連同申辦該門號
    所贈送之ASUS廠牌ZB555KL黑A（2G/32G）手機1支交予江愇
    渝，並提供每月月租費用新臺幣（下同）596元之通話電信
    服務，共2個月合計1,192元，足以生損害於李羿蓁及亞太電
    信對於行動電話門號申請之審核及管理之正確性。
  ㈡緣江愇渝與李羿蓁為男女朋友時，李羿蓁同意將其華南商業
    銀行（卡號：0000-XXXX-XXXX-0000）、玉山商業銀行（卡
    號：0000-XXXX-XXXX-0000）、兆豐商業銀行（卡號：0000-
    XXXX-XXXX-0000）所核發之信用卡綁定江愇渝所使用之Goog
    le play商店帳號，而兩人於107年8月8日分手後，江愇渝竟
    意圖為自己不法之所有，分別基於詐欺得利及偽造準私文書
    並持以行使之犯意，各於如附表一所示之時間，在不詳地點
    上網登入GOOGLE*VISA0001網路商店後，假冒李羿蓁名義，
    盜用上開信用卡之卡號、有效年月、識別碼等資料，偽造「
    購買遊戲點數（星城Online）」不實網路刷卡消費電磁紀錄
    之準私文書，確認如附表所示之消費金額及同意對於所消費
    之金額遵守發卡銀行申請書所約定條款負繳清責任之意後，
    持之向GOOGLE*VISA0001網路商店及上開銀行行使之，使GOO
    GLE*VISA0001網路商店及上開銀行陷於錯誤，誤信為持卡人
    本人李羿蓁之消費而同意，足以生損害於李羿蓁之權益、GO
    OGLE*VISA0001網路商店締結買賣契約之正確性及上開銀行
    對網路信用卡電子商務交易管理之正確性。江愇渝即以此方
    式詐得如附表所示之價值共計8,091元之網路遊戲點數。
二、案經李羿蓁告訴及新北市政府警察局土城分局報請臺灣新北
    地方檢察署檢察官偵查起訴。
    理  由
壹、證據能力部分：    
　　被告以外之人於審判外之陳述，雖不符刑事訴訟法第159條
    之1至第159條之4之規定，而經當事人於審判程序同意作為
    證據，法院審酌該言詞陳述或書面陳述作成時之情況，認為
    適當者，亦得為證據。又當事人、代理人或辯護人於法院調
    查證據時，知有第159條第1項不得為證據之情形，而未於言
    詞辯論終結前聲明異議者，視為有前項之同意，同法第159
    條之5亦有明定。查本件檢察官、上訴人即被告江愇渝（下
    稱被告）就本判決下列所引被告以外之人於審判外陳述之證
    據能力均不予爭執，迄至言詞辯論終結，亦未對該等證據之
    證據能力聲明異議，本院審酌該些供述證據作成時，核無違
    法取證或其他瑕疵，認為以之作為本案之證據屬適當，自有
    證據能力。其餘資以認定被告犯罪事實之非供述證據，均查
    無違反法定程序取得之情形，依刑事訴訟法第158條之4反面
    規定，亦具證據能力。
貳、實體部分：
一、認定犯罪事實所憑之證據及理由：
    上揭事實，業經被告於原審及本院審理中坦承不諱；核與證
    人即告訴人李羿蓁於警詢、偵查、原審準備程序中之指證，
    及證人周侑潔於警詢、偵查中之證述情節相符（見108年度
    偵字第10922號卷，下稱偵卷，第7至9、86至88、93、110至
    111頁）；並有亞太電信服務申請書、亞太電信專案同意書
    、委託書、國民身分證補換資料查詢結果、車輛動產抵押契
    約書、告訴人提供之華南商業銀行之爭議交易明細表、玉山
    商業銀行之信用卡消費明細對帳單、兆豐商業銀行之持卡人
    聲明暨申訴書、Google play商店交易明細、告訴人與被告
    間之通訊軟體LINE對話紀錄之翻拍照片等在卷可稽（見偵卷
    第12至71、74至75、90、94、97至106頁）。足認被告前揭
    任意性自白與事實相符，可認信實。是被告本案犯行堪以認
    定，應依法論科。
二、論罪科刑：
  ㈠按錄音、錄影或電磁紀錄，藉機器或電腦之處理所顯示之聲
    音、影像或符號，足以為表示其用意之證明者，以文書論，
    刑法第220條第2項定有明文。而所謂電磁紀錄，係指以電子
    、磁性或其他無法以人之知覺直接認識之方式所製成之紀錄
    ，而供電腦處理之用者而言。又以網路線上刷卡之方式消費
    購買商品，係以電腦設備上網輸入信用卡持卡人姓名、卡號
    、有效期限、授權碼等電磁紀錄，表徵填寫人有透過網路購
    買商品及以信用卡支付價款之意思，而偽造不實之線上刷卡
    消費之電磁紀錄，依刑法第220條第2項之規定，自應以文書
    論。
  ㈡按刑法第339條第1項、第2項分別規定詐欺取財及詐欺得利罪
    ，前者之行為客體係指財物，後者則指取得債權、免除債務
    、延期履行債務或提供勞務等財物以外之財產上不法利益（
    最高法院86年度台上字第3534號判決意旨參照）。故被告就
    事實欄一㈠所詐得之行動電話1具及SIM卡1張，均屬客觀上具
    體存在之動產，自屬刑法第339條第1項所稱之財物；至於被
    告於事實欄一㈠所詐得之2個月通話電信服務及事實欄一㈡即
    附表一編號1至23所示金額之遊戲點數，均非現實可見之有
    形體財物，而係供人憑以通訊使用及線上消費使用，均屬具
    有財產上價值之利益，自為財物以外之財產上不法利益。
  ㈢是核被告所為，就事實欄一㈠部分，係犯戶籍法第75條第3項
    後段之冒用身分而使用他人交付之國民身分證罪，以及刑法
    第216條、第210條之行使偽造私文書罪、第339條第1項之詐
    欺取財罪、同條第2項之詐欺得利罪；就事實欄一㈡即附表一
    編號1至23部分，均係犯刑法第216條、第210條、第220條第
    2項之行使偽造準私文書罪，及同法第339條第2項之詐欺得
    利罪（共23罪）。就事實欄一㈠部分，被告盜蓋印章之行為
    ，係偽造私文書之階段行為，偽造私文書之低度行為，復為
    行使之高度行為所吸收，均不另論罪。又事實欄一㈠部分，
    被告一行為同時觸犯冒用身分而使用他人交付之國民身分證
    罪、行使偽造私文書罪、詐欺取財罪、詐欺得利罪等4罪名
    ，為想像競合犯，應依刑法第55條之規定，從較重之行使偽
    造私文書罪一罪處斷，公訴意旨認應從一較重之詐欺得利罪
    處斷，容有誤會。另事實欄一㈡即附表一編號1至23部分，被
    告各係以一行為同時觸犯行使偽造準私文書罪及詐欺得利罪
    等2罪名，各為想像競合犯，皆應依刑法第55條之規定，各
    從一較重之行使偽造準私文書罪處斷，公訴意旨認應從一較
    重之詐欺得利罪處斷，亦有未當。被告所犯上開行使偽造私
    文書罪1罪、行使偽造準私文書罪（共23罪）間，犯意各別
    ，行為互殊，應予分論併罰。
　㈣另按刑法修正刪除連續犯之規定，關於犯罪行為罪數之計算
    ，其修正理由內，雖然說明可以朝接續犯之概念予以發展等
    語，但實際上仍以適度為宜，否則勢將破壞刑法體系，反悖
    修法導正包括一罪適用過於浮濫之原意。接續犯係指行為人
    之數行為於同時同地或密切接近之時地實行，侵害同一之法
    益，各行為之獨立性極為薄弱，依一般社會健全觀念，在時
    間差距上，難以強行分開，在刑法評價上，以視為數個舉動
    之接續施行，合為包括之一行為予以評價，較為合理之情形
    而言。是自其行為之延續性觀察，固然必存有一段時間之特
    徵，但亦非毫無限制，倘竟綿延數月或經年，即難為一般社
    會健全觀念所允許，無評價為一個行為概念之餘地。又行使
    偽造私文書之犯罪，本質上並非必然具有複次性，立法者亦
    無兼包含攝、聚多成一之擬制意思，社會通念尤難容忍一再
    違犯（最高法院98年度台上字第5716號判決意旨可資參照）
    。是以，被告所犯事實欄一㈡即附表一編號1至23所示23罪間
    ，各係於不同時間，為購入遊戲點數，以李羿蓁所有不同銀
    行發行之信用卡資料，向GOOGLE*VISA0001網路商店行使偽
    造準私文書及施行詐術而詐得款項，其行為自107年8月迄同
    年10月，綿延數月，顯然非密切接近之時間實行，犯罪行為
    亦各自獨立，揆諸前揭說明，無從評價為一行為之概念，應
    分論併罰；公訴意旨認事實欄一㈡即附表一編號1至23所示犯
    行，應為接續犯，容有未洽，併予說明。　
三、駁回上訴之理由： 
　㈠原審詳為調查，認被告所犯罪證明確，適用戶籍法第75條第3
    項後段，刑法第11條前段、第216條、第210條、第220條第2
    項、第339條第1項、第2項、第55條、第41條第1項前段、第
    8項、第51條第5款、第38條之1第1項前段、第3項、第40條
    之2第1項，刑法施行法第1條之1第1項等規定，並說明審酌
    被告正值青壯，不思循正當途徑賺取所需，反恣意以行使偽
    造私文書、行使偽造準私文書、詐欺方式，不法牟取他人財
    物，造成他人財產受損，所為實非可取，兼衡其素行、其為
    本件犯行時甫成年未久、思慮不周、個人戶籍資料所示高職
    肄業之智識程度、犯罪之動機、目的、手段、所取得財物及
    財產上不法利益之價值、所生損害之程度，迄未與告訴人達
    成和解賠償其所受損失，及其於犯罪後終能坦承犯行，犯後
    態度尚可等一切情狀，分別量處如附表二所示之刑，並定其
    應執行刑暨均諭知易科罰金之折算標準。再就沒收部分說明
    ：
  ⒈被告詐得如事實欄一㈠所示之行動電話1具及2個月之通話電信
    服務合計1,192元、事實欄一㈡即附表一編號1至23所示金額
    價值之遊戲點數，分別為被告本件各次犯行之犯罪所得，均
    未扣案，亦尚未返還被害人為避免被告無端坐享犯罪所得，
    且經核本案情節，宣告沒收並無過苛之虞，是以上開犯罪所
    得，應依刑法第38條之1第1項前段、第3項之規定，在各該
    主文項下併予諭知沒收，於全部或一部不能沒收或不宜執行
    沒收時，追徵其價額。
　⒉至被告詐得之SIM卡1張，固亦屬被告之犯罪所得，惟SIM卡僅
    係電信公司提供各項電信服務之媒介載體，本身價值不高，
    且本案經告訴人李羿蓁辦理上開SIM卡門號停用後，業已遭
    斷訊停用，此據李羿蓁於原審準備程序中陳述綦詳，上開SI
    M卡客觀財產價值低微，若予沒收，顯然欠缺刑法上之重要
    性，爰依刑法第38條之2第2項之規定，不予宣告沒收或追徵
    。
　⒊另被告所偽造之亞太電信行動電話服務申請書、亞太電信股
    份有限公司專案同意書、委託書，雖係因犯罪所生之物，然
    並未扣案，且業已交付予亞太電信股份有限公司雙連直營店
    承辦人員以行使，而非屬被告所有，且上開偽造之文件並不
    具經濟價值，亦不具備刑法上之重要性，爰均不併予宣告沒
    收或追徵。又犯罪所偽造之署押，固應依刑法第219條規定
    宣告沒收，惟如契約書所書之人名，僅用以為當事人或他人
    之識別，而構成契約內容之一部分，且所書之該姓名並非以
    簽名之意思而簽署，即不能認係署押，自無依前開規定予以
    宣告沒收之餘地（最高法院70年台上字第2480號、89年度台
    上字第7045號判決可資參照）。事實欄一㈠所示亞太電信行
    動電話服務申請書、亞太電信股份有限公司專案同意書各文
    件頁首之「申請人姓名」、「申請人」欄之「李瑾蓉」姓名
    字樣，均僅係識別申請人之姓名，並不具有表示本人簽名之
    意思，非屬偽造署押，揆諸前揭說明，爰均不予宣告沒收。
    又上開偽造文件上之「李瑾蓉」印文，均係被告盜用李羿蓁
    真正印章所蓋用之印文，並非偽造印章之印文，自亦不在刑
    法第219 條所定必須沒收之列（最高法院48年台上字第113
    號、48年台上字第1533號判例意旨參照），爰均不予宣告沒
    收。
　㈡本院審核全部卷證資料並調查證據後，認原審之認定事實及
    適用法律均無違誤，量刑亦屬妥適。
  ㈢被告上訴主張：原判決量刑太重，請求減輕量刑等語(見本院
    卷第69至70、198頁)。惟按刑之量定，本為法院得依職權自
    由裁量之事項，苟已審酌刑法第57條規定之事項，且於法定
    刑度之內予以量定，客觀上並無明顯濫權之情形者，即不容
    當事人憑其主觀意見，指摘其違法或失當。又刑事審判旨在
    實現刑罰權分配正義，故法院對於有罪被告之科刑，應符合
    罪刑相當之原則，使輕重得宜，罰當其罪，以契合社會之法
    律感情；數罪併罰之定應執行之刑，係出於刑罰經濟與責罰
    相當之考量，為一種特別的量刑過程，相較於刑法第57條所
    定科刑時應審酌之事項係對一般犯罪行為之裁量，定應執行
    刑之宣告，乃對犯罪行為人本身及所犯各罪之總檢視，除應
    考量行為人所犯數罪反應出之人格特性，並應權衡審酌行為
    人之責任與整體刑罰目的及相關刑事政策，在量刑權之法律
    拘束性原則下，依刑法第51條第5款之規定，採限制加重原
    則，以宣告各刑中之最長期為下限，各刑合併之刑期為上限
    ，但最長不得逾30年，資為量刑自由裁量權之外部界限，並
    受法秩序理念規範之比例原則、平等原則、責罰相當原則、
    重複評價禁止原則等自由裁量權之內部抽象價值要求界限之
    支配，俾符合法律授與裁量權之目的，以區別數罪併罰與單
    純數罪之不同，兼顧刑罰衡平原則。是定其刑期時，除仍應
    就各別刑罰規範之目的、輕重罪間體系之平衡、整體犯罪非
    難評價、各行為彼此間之偶發性、與被告前科之關聯性、各
    行為所侵害法益之專屬性或同一性、數罪對法益侵害之加重
    效應、罪數所反映之被告人格特性與犯罪傾向、社會對特定
    犯罪例如一再殺人或販毒或竊盜行為處罰之期待等為綜合判
    斷外，尤須參酌上開實現刑罰公平性，以杜絕僥倖、減少犯
    罪之立法意旨，除非有全然喪失權衡意義或其裁量行使顯有
    違比例、平等諸原則之裁量權濫用之情形，即不得任意指其
    為違法。查：被告所犯如附表二所示各罪，原審量刑時，已
    以行為人責任為基礎，就刑法第57條所定各款科刑輕重應審
    酌之事項，於法定刑度範圍內，詳予考量審酌而為刑之量定
    ，並未逾越公平正義之精神，亦無濫用裁量職權情事，自與
    罪刑相當原則無悖，核無不合。原判決以被告所犯各罪之最
    長期為下限，各罪合併之總刑期為上限，定其應執行刑為有
    期徒刑8月，並未逾越前開外部性界限；又參諸被告就事實
    欄一㈡部分之行為態樣、手段、動機完全相同，責任非難重
    複之程度顯然較高；暨刑事政策有意緩和有期徒刑合併執行
    造成之苛酷，刑之科處不僅在於懲罰犯罪行為，更重在矯治
    犯罪行為人、提升其規範意識、回復對法律規範之信賴與恪
    守等情，原審以被告所犯各罪之宣告刑為基礎，於刑法第51
    條第5款所定之外部性界限內，衡酌數罪併合處罰、限制加
    重刑罰之恤刑立法目的，綜合評價各罪類型、關係、法益侵
    害之整體效果，考量犯罪人個人特質，及以比例原則、平等
    原則、責罰相當原則、重複評價禁止原則為內涵之內部性界
    限，而定其應執行有期徒刑8月，原審就此裁量權之行使並
    未逾法定刑範圍，且無違背制度目的或公平正義之情形，即
    無違法可言。從而，被告提起上訴主張原審量刑過重，請求
    再予減輕，核無理由，應予駁回。 
據上論斷，應依刑事訴訟法第368條，判決如主文。
本案經檢察官陳柏文提起公訴，檢察官董怡臻到庭執行職務。
中　　華　　民　　國　　110 　年　　2 　　月　　4 　　日
                  刑事第十一庭  審判長法　官  周煙平
                                      法　官  吳炳桂
                                      法　官  陳俞伶
以上正本證明與原本無異。
如不服本判決，應於收受送達後20日內向本院提出上訴書狀，其
未敘述上訴之理由者並得於提起上訴後20日內向本院補提理由書
（均須按他造當事人之人數附繕本）「切勿逕送上級法院」。
                                      書記官  朱家麒
中　　華　　民　　國　　110 　年　　2 　　月　　4 　　日
附錄：本案論罪科刑法條全文
戶籍法第75條
意圖供冒用身分使用，而偽造、變造國民身分證，足以生損害於
公眾或他人者，處5年以下有期徒刑、拘役或科或併科新臺幣50
萬元以下罰金。
行使前項偽造、變造之國民身分證者，亦同。
將國民身分證交付他人，以供冒名使用，或冒用身分而使用他人
交付或遺失之國民身分證，足以生損害於公眾或他人者，處3年
以下有期徒刑、拘役或科或併科新臺幣30萬元以下罰金。
　
中華民國刑法第216條
行使第210條至第215條之文書者，依偽造、變造文書或登載不實
事項或使登載不實事項之規定處斷。
　
中華民國刑法第210條
偽造、變造私文書，足以生損害於公眾或他人者，處5年以下有
期徒刑。
　
中華民國刑法第220條
在紙上或物品上之文字、符號、圖畫、照像，依習慣或特約，足
以為表示其用意之證明者，關於本章及本章以外各罪，以文書論
。
錄音、錄影或電磁紀錄，藉機器或電腦之處理所顯示之聲音、影
像或符號，足以為表示其用意之證明者，亦同。

中華民國刑法第339條
意圖為自己或第三人不法之所有，以詐術使人將本人或第三人之
物交付者，處5年以下有期徒刑、拘役或科或併科50萬元以下罰
金。
以前項方法得財產上不法之利益或使第三人得之者，亦同。
前二項之未遂犯罰之。
錄音、錄影或電磁紀錄，藉機器或電腦之處理所顯示之聲音、影
像或符號，足以為表示其用意之證明者，亦同。 
附表一
編號 消費時間 消費及加值商店 金額（新臺幣） 信用卡銀行 1 107年8月27日17時18分 GOOGLE * VISA0001 53元 華南商業銀行 2 107年8月27日17時26分 GOOGLE * VISA0001 316元 華南商業銀行 3 107年8月27日18時50分 GOOGLE * VISA0001 316元 華南商業銀行 4 107年10月6日19時55分 GOOGLE * VISA0001 316元 華南商業銀行 5 107年10月6日20時47分許 GOOGLE * VISA0001 316元 華南商業銀行 6 107年10月6日21時18分許 GOOGLE * VISA0001 316元 華南商業銀行 7 107年10月6日之不詳時間 GOOGLE * VISA0001 105元 玉山商業銀行 8 107年10月6日之不詳時間 GOOGLE * VISA0001 105元 玉山商業銀行 9 107年10月6日之不詳時間 GOOGLE * VISA0001 105元 玉山商業銀行 10 107年10月6日之不詳時間 GOOGLE * VISA0001 105元 玉山商業銀行 11 107年10月6日之不詳時間 GOOGLE * VISA0001 53元 玉山商業銀行 12 107年10月6日之不詳時間 GOOGLE * VISA0001 315元 玉山商業銀行 13 107年10月6日之不詳時間 GOOGLE * VISA0001 315元 兆豐商業銀行 14 107年10月7日之不詳時間 GOOGLE * VISA0001 525元 兆豐商業銀行 15 107年10月7日之不詳時間 GOOGLE * VISA0001 525元 兆豐商業銀行 16 107年10月8日之不詳時間 GOOGLE * VISA0001 315元 兆豐商業銀行 17 107年10月8日之不詳時間 GOOGLE * VISA0001 315元 兆豐商業銀行 18 107年10月8日之不詳時間 GOOGLE * VISA0001 525元 兆豐商業銀行 19 107年10月9日之不詳時間 GOOGLE * VISA0001 525元 兆豐商業銀行 20 107年10月9日之不詳時間 GOOGLE * VISA0001 525元 兆豐商業銀行 21 107年10月9日之不詳時間 GOOGLE * VISA0001 525元 兆豐商業銀行 22 107年10月9日之不詳時間 GOOGLE * VISA0001 525元 兆豐商業銀行 23 107年10月9日之不詳時間 GOOGLE * VISA0001 1,050元 兆豐商業銀行 
附表二
編號 犯罪事實 原審判決之罪名及宣告刑  1 如事實欄一㈠所載 江愇渝犯行使偽造私文書罪，處有期徒刑參月，如易科罰金，以新臺幣壹仟元折算壹日；未扣案之犯罪所得ASUS廠牌ZB555KL 黑A （2G/32G）行動電話壹具、新臺幣壹仟壹佰玖拾貳元均沒收，於全部或一部不能沒收或不宜執行沒收時，追徵其價額。  2 如事實欄一㈡中之附表一編號1所載 江愇渝犯行使偽造準私文書罪，處有期徒刑貳月，如易科罰金，以新臺幣壹仟元折算壹日；未扣案之犯罪所得新臺幣伍拾參元沒收，於全部或一部不能沒收或不宜執行沒收時，追徵其價額。  3 如事實欄一㈡中之附表一編號2所載 江愇渝犯行使偽造準私文書罪，處有期徒刑貳月，如易科罰金，以新臺幣壹仟元折算壹日；未扣案之犯罪所得新臺幣參佰拾陸元沒收，於全部或一部不能沒收或不宜執行沒收時，追徵其價額。  4 如事實欄一㈡中之附表一編號3所載 江愇渝犯行使偽造準私文書罪，處有期徒刑貳月，如易科罰金，以新臺幣壹仟元折算壹日；未扣案之犯罪所得新臺幣參佰拾陸元沒收，於全部或一部不能沒收或不宜執行沒收時，追徵其價額。  5 如事實欄一㈡中之附表一編號4所載 江愇渝犯行使偽造準私文書罪，處有期徒刑貳月，如易科罰金，以新臺幣壹仟元折算壹日；未扣案之犯罪所得新臺幣參佰拾陸元沒收，於全部或一部不能沒收或不宜執行沒收時，追徵其價額。  6 如事實欄一㈡中之附表一編號5所載 江愇渝犯行使偽造準私文書罪，處有期徒刑貳月，如易科罰金，以新臺幣壹仟元折算壹日；未扣案之犯罪所得新臺幣參佰拾陸元沒收，於全部或一部不能沒收或不宜執行沒收時，追徵其價額。  7 如事實欄一㈡中之附表一編號6所載 江愇渝犯行使偽造準私文書罪，處有期徒刑貳月，如易科罰金，以新臺幣壹仟元折算壹日；未扣案之犯罪所得新臺幣參佰拾陸元沒收，於全部或一部不能沒收或不宜執行沒收時，追徵其價額。  8 如事實欄一㈡中之附表一編號7所載 江愇渝犯行使偽造準私文書罪，處有期徒刑貳月，如易科罰金，以新臺幣壹仟元折算壹日；未扣案之犯罪所得新臺幣壹佰零伍元沒收，於全部或一部不能沒收或不宜執行沒收時，追徵其價額。  9 如事實欄一㈡中之附表一編號8所載 江愇渝犯行使偽造準私文書罪，處有期徒刑貳月，如易科罰金，以新臺幣壹仟元折算壹日；未扣案之犯罪所得新臺幣壹佰零伍元沒收，於全部或一部不能沒收或不宜執行沒收時，追徵其價額。  10 如事實欄一㈡中之附表一編號9所載 江愇渝犯行使偽造準私文書罪，處有期徒刑貳月，如易科罰金，以新臺幣壹仟元折算壹日；未扣案之犯罪所得新臺幣壹佰零伍元沒收，於全部或一部不能沒收或不宜執行沒收時，追徵其價額。  11 如事實欄一㈡中之附表一編號10所載 江愇渝犯行使偽造準私文書罪，處有期徒刑貳月，如易科罰金，以新臺幣壹仟元折算壹日；未扣案之犯罪所得新臺幣壹佰零伍元沒收，於全部或一部不能沒收或不宜執行沒收時，追徵其價額。  12 如事實欄一㈡中之附表一編號11所載 江愇渝犯行使偽造準私文書罪，處有期徒刑貳月，如易科罰金，以新臺幣壹仟元折算壹日；未扣案之犯罪所得新臺幣伍拾參元沒收，於全部或一部不能沒收或不宜執行沒收時，追徵其價額。  13 如事實欄一㈡中之附表一編號12所載 江愇渝犯行使偽造準私文書罪，處有期徒刑貳月，如易科罰金，以新臺幣壹仟元折算壹日；未扣案之犯罪所得新臺幣參佰拾伍元沒收，於全部或一部不能沒收或不宜執行沒收時，追徵其價額。  14 如事實欄一㈡中之附表一編號13所載 江愇渝犯行使偽造準私文書罪，處有期徒刑貳月，如易科罰金，以新臺幣壹仟元折算壹日；未扣案之犯罪所得新臺幣參佰拾伍元沒收，於全部或一部不能沒收或不宜執行沒收時，追徵其價額。  15 如事實欄一㈡中之附表一編號14所載 江愇渝犯行使偽造準私文書罪，處有期徒刑貳月，如易科罰金，以新臺幣壹仟元折算壹日；未扣案之犯罪所得新臺幣伍佰貳拾伍元沒收，於全部或一部不能沒收或不宜執行沒收時，追徵其價額。  16 如事實欄一㈡中之附表一編號15所載 江愇渝犯行使偽造準私文書罪，處有期徒刑貳月，如易科罰金，以新臺幣壹仟元折算壹日；未扣案之犯罪所得新臺幣伍佰貳拾伍元沒收，於全部或一部不能沒收或不宜執行沒收時，追徵其價額。  17 如事實欄一㈡中之附表一編號16所載 江愇渝犯行使偽造準私文書罪，處有期徒刑貳月，如易科罰金，以新臺幣壹仟元折算壹日；未扣案之犯罪所得新臺幣參佰拾伍元沒收，於全部或一部不能沒收或不宜執行沒收時，追徵其價額。  18 如事實欄一㈡中之附表一編號17所載 江愇渝犯行使偽造準私文書罪，處有期徒刑貳月，如易科罰金，以新臺幣壹仟元折算壹日；未扣案之犯罪所得新臺幣參佰拾伍元沒收，於全部或一部不能沒收或不宜執行沒收時，追徵其價額。  19 如事實欄一㈡中之附表一編號18所載 江愇渝犯行使偽造準私文書罪，處有期徒刑貳月，如易科罰金，以新臺幣壹仟元折算壹日；未扣案之犯罪所得新臺幣伍佰貳拾伍元沒收，於全部或一部不能沒收或不宜執行沒收時，追徵其價額。  20 如事實欄一㈡中之附表一編號19所載 江愇渝犯行使偽造準私文書罪，處有期徒刑貳月，如易科罰金，以新臺幣壹仟元折算壹日；未扣案之犯罪所得新臺幣伍佰貳拾伍元沒收，於全部或一部不能沒收或不宜執行沒收時，追徵其價額。  21 如事實欄一㈡中之附表一編號20所載 江愇渝犯行使偽造準私文書罪，處有期徒刑貳月，如易科罰金，以新臺幣壹仟元折算壹日；未扣案之犯罪所得新臺幣伍佰貳拾伍元沒收，於全部或一部不能沒收或不宜執行沒收時，追徵其價額。  22 如事實欄一㈡中之附表一編號21所載 江愇渝犯行使偽造準私文書罪，處有期徒刑貳月，如易科罰金，以新臺幣壹仟元折算壹日；未扣案之犯罪所得新臺幣伍佰貳拾伍元沒收，於全部或一部不能沒收或不宜執行沒收時，追徵其價額。  23 如事實欄一㈡中之附表一編號22所載 江愇渝犯行使偽造準私文書罪，處有期徒刑貳月，如易科罰金，以新臺幣壹仟元折算壹日；未扣案之犯罪所得新臺幣伍佰貳拾伍元沒收，於全部或一部不能沒收或不宜執行沒收時，追徵其價額。  24 如事實欄一㈡中之附表一編號23所載 江愇渝犯行使偽造準私文書罪，處有期徒刑貳月，如易科罰金，以新臺幣壹仟元折算壹日；未扣案之犯罪所得新臺幣壹仟零伍拾元沒收，於全部或一部不能沒收或不宜執行沒收時，追徵其價額。